臺灣臺中地方法院刑事判決　　　　　　 100年度訴字第2176號
公　訴　人　臺灣臺中地方法院檢察署檢察官
被　　　告　楊勝易
上列被告因毒品危害防制條例案件，經檢察官提起公訴（100年
度毒偵字第1567號），被告於準備程序中就被訴事實為有罪之陳
述，受命法官於聽取當事人之意見後，由本院合議庭裁定由受命
法官獨任以簡式審判程序判決如下：
    主    文
楊勝易施用第一級毒品，累犯，處有期徒刑玖月，扣案之第一級
毒品海洛因壹包（鑑餘淨重零點伍肆陸柒公克）及用以包裝上開
第一級毒品海洛因含有海洛因殘渣之包裝袋壹個均沒收銷燬之，
注射針筒壹支沒收；又施用第二級毒品，累犯，處有期徒刑伍月
，扣案之第二級毒品甲基安非他命壹包（鑑餘淨重零點壹肆陸玖
公克）及用以包裝上開第二級毒品甲基安非他命含有甲基安非他
命殘渣之包裝袋壹個均沒收銷燬之。應執行有期徒刑壹年，扣案
之第一級毒品海洛因壹包（鑑餘淨重零點伍肆陸柒公克）、用以
包裝上開第一級毒品海洛因含有海洛因殘渣之包裝袋壹個、第二
級毒品甲基安非他命壹包（鑑餘淨重零點壹肆陸玖公克）及用以
包裝上開第二級毒品甲基安非他命含有甲基安非他命殘渣之包裝
袋壹個均沒收銷燬之，注射針筒壹支沒收。
    犯罪事實
一、楊勝易前於民國96間因搶奪等案件，經法院判處有期徒刑7
    月、4月，應執行有期徒刑10月確定，嗣經法院裁定減刑為
    有期徒刑3月又15日、2月，並定其應執行刑為有期徒刑5月
    確定，甫於96年7月16日執行完畢，其且曾於93年間因施
    用第一、二級毒品案件，經依法院裁定送觀察、勒戒，經評
    定認無繼續施用毒品傾向後，於93年9月29日執行完畢釋放
    ，並經臺灣臺中地方法院檢察署檢察官以93年度毒偵緝字第
    90號為不起訴處分確定。於94年間因施用第一級毒品案件
    ，經本院判處有期徒刑7月確定。於97年間因施用第一級
    毒品案件，經臺灣臺中地方法院檢察署檢察官以97年度毒偵
    字第274號為緩起訴處分確定。於99年間因施用第一、二
    級毒品案件，經法院判處有期徒刑8月、4月，應執行有期徒
    刑10月確定。於99年間因施用第一、二級毒品案件，經法
    院判處有期徒刑8月、3月，應執行有期徒刑10月確定。詎猶
    不知悔改，復基於施用第一級毒品之犯意，於100年4月24日
    上午9時許，在其位於臺中市○○區○○路2段469號之住處
    內，以將第一級毒品海洛因摻水再以其所有之針筒注射身體
    之方式，施用第一級毒品海洛因1次。復另基於施用第二級
    毒品之犯意，於100年4月24日中午12時許，在上址其住處內
    ，以將第二級毒品甲基安非他命置於鋁箔紙上燃燒產生燻煙
    ，再吸食該燻煙之方式，施用第二級毒品甲基安非他命1次
    。嗣於100年4月24日21時許，因另案被通緝，為警循線在其
    上址住處查獲，並扣得上開注射針筒1支、其所有供己施用
    之第一級毒品海洛因1包（淨重0.5477公克，鑑餘淨重0.546
    7公克)、第二級毒品甲基安非他命1包（淨重0.1475公克，
    鑑餘淨重0.1469公克)，而查獲上情。
二、案經臺中市政府警察局烏日分局報告臺灣臺中地方法院檢察
    署檢察官偵查起訴。
    理  由
一、本件被告楊勝易所犯係死刑、無期徒刑、最輕本刑為3年以
    上有期徒刑以外之罪，其於準備程序中就被訴事實為有罪之
    陳述，經告知被告簡式審判程序之旨，並聽取公訴人及被告
    之意見後，本院合議庭認為適宜而裁定由受命法官獨任進行
    簡式審判程序，合先敘明。
二、訊據被告楊勝易對於上揭犯罪事實坦承不諱，且被告於上揭
    時地為警查獲後，經警採集其尿液送驗結果，確呈現海洛因
    代謝物之嗎啡、可待因陽性反應及呈現甲基安非他命代謝物
    之甲基安非他命、安非他命陽性反應，有詮昕科技股份有限
    公司出具之檢驗報告1份存卷可稽(參見偵卷第33頁、警卷第
    19頁)。又扣案之白色粉末1包及透明結晶1包經送請行政院
    衛生署草屯療養院鑑定結果，白色粉末1包，確含有第一級
    毒品海洛因成份，淨重為0.5477公克、鑑餘淨重為0.5467公
    克；透明結晶1包確均含有第二級毒品甲基安非他命成份，
    淨重為0.1475公克、鑑餘淨重為0.1469克，亦有行政院衛生
    署草屯療養院鑑定書1份附卷可憑(見偵卷第31頁)。此外，
    復有上揭扣案之第一級毒品海洛因、第二級毒品甲基安非他
    命各1包可資佐證，足認被告自白與事實相符，堪可採信。
    又被告前於93年間因施用第一、二級毒品案件，經依法院
    裁定送觀察、勒戒，經評定認無繼續施用毒品傾向後，於93
    年9月29日執行完畢釋放，並經臺灣臺中地方法院檢察署檢
    察官以93年度毒偵緝字第90號為不起訴處分確定。於94年
    間因施用第一級毒品案件，經本院判處有期徒刑7月確定。
    於97年間因施用第一級毒品案件，經臺灣臺中地方法院檢
    察署檢察官以97年度毒偵字第274號為緩起訴處分確定。
    於99年間因施用第一、二級毒品案件，經法院判處有期徒刑
    8月、4月，應執行有期徒刑10月確定。於99年間因施用第
    一、二級毒品案件，經法院判處有期徒刑8月、3月，應執行
    有期徒刑10月確定等節，有臺灣高等法院被告前案紀錄表、
    臺灣臺中地方法院檢察署93年度毒偵緝字第90號不起訴處分
    書各1份在卷可稽。綜上所述，本案事證明確，被告犯行堪
    以認定。
三、核被告所為，係犯毒品危害防制條例第10條第1項之施用第
    一級毒品罪及同條例第10條第2項之施用第二級毒品罪。被
    告施用第一級毒品及施用第二級毒品前後，持有第一級及第
    二級毒品之低度行為，應分別為其施用之高度行為所吸收，
    均不另論罪。被告所犯上開2罪間，犯意各別，行為互殊，
    應予分論併罰。查，被告前於96間，因搶奪等案件經法院判
    處有期徒刑7月、4月，應執行有期徒刑10月確定，嗣經法院
    裁定減刑為有期徒刑3月又15日、2月，並定其應執行刑為有
    期徒刑5月確定，甫於96年7月16日執行完畢，有臺灣高等法
    院被告前案紀錄表1份在卷可稽，其於受有期徒刑執行完畢
    後5年以內，再故意犯本件有期徒刑以上之上開2罪，均為累
    犯，均應依法加重其刑。爰審酌被告前曾因施用毒品案件接
    受觀察勒戒處分，並曾因施用毒品案件，經法院多次判處罪
    刑確定並執行完畢在案，竟無視於毒品對於自身健康之戕害
    及國家對於杜絕毒品犯罪之禁令，猶施用毒品不輟，再為本
    案犯行；被告吸毒係戕害自己身心之行為及被告犯罪後能坦
    承犯行之態度等一切情狀，就其所犯上述2罪分別量處如主
    文所示之刑，並定其應執行之刑。又本院綜核上情，因認檢
    察官具體求處應執行有期徒刑11月，稍嫌過輕，附此敘明。
    再扣案之第一級毒品海洛因1包（淨重0.5477公克，鑑餘淨
    重0.5467公克)、第二級毒品甲基安非他命1包（淨重0.1475
    公克，鑑餘淨重0.1469公克)，分屬第一級及第二級毒品，
    均應依毒品危害防制條例第18條第1項前段之規定，宣告沒
    收銷燬之。又行政院衛生署草屯療養院執行毒品鑑定之「淨
    重」係以刮勺儘可能將檢體取出秤其重量為原則，檢體與包
    裝袋無法完全析離，故包裝袋仍可能有極微量檢體殘留，若
    以該包裝袋檢驗，確有檢出海洛因之可能，業經行政院衛生
    署草屯療養院以98年4月21日草療鑑字第0980002432 號函釋
    在案。再法務部調查局係以一般傾倒方式，將包裝袋內之海
    洛因倒出與包裝袋分離而秤重，必要時亦會輔以刮杓取袋內
    粉末，然無論依上述何種方式分離，包裝袋內均會有極微量
    海洛因殘留，檢驗結果「空包裝袋量」係指上述方式將包裝
    袋內海洛因與包裝袋分離後所得到之包裝重，如前所述，包
    裝袋內會有海洛因殘留等節，業經法務部調查局以93年3月1
    9日調科壹字第09300113060號函釋在案(見法官辦理刑事案
    件參考手冊(一)毒品危害防制條例部分，司法院94年12月編
    印，第334頁)。此外，實務上如將甲基安非他命毒品包裝於
    夾鍊袋中，如以傾倒或刮取方式無法將其內容物全數取出，
    會有少量內容物殘存於夾鍊袋之內壁，亦經內政部警政署刑
    事警察局以99年4月16日刑鑑字第0990045857號函釋在案，
    是依上揭說明，扣案內裝海洛因、甲基安非他命之塑膠夾鏈
    袋(照片見偵卷第24頁)，將其內毒品取出，即仍不免有些許
    毒品沾染殘留其上(最高法院刑97年度臺上字第5570號判決
    意旨參照)，足見扣案之海洛因白色粉末及甲基安非他命透
    明結晶，顯已與用以包裝該第一、二級毒品之空包裝袋均難
    以完全分離，亦均應依毒品危害防制條例第18條第1項前段
    之規定，連同殘留之微量海洛因、甲基安非他命一併予以宣
    告沒收銷燬之。扣案針筒1支係被告所有供本案施用第一級
    毒品海洛因所用之物，業據被告於審理中供承在卷，爰依刑
    法第38條第1項第2款規定予以宣告沒收。再者，被告於偵查
    中雖有供出其上手為「阿欽」，惟經檢察官偵查結果，並未
    查獲被告所稱之上手「阿欽」，此有臺灣臺中地方法院檢察
    署100年10月6日中檢輝澄100毒偵1567字第12547 2號函1份
    在卷可稽(見本院卷第26頁)，是本案被告並不符毒品危害防
    制條例第17條第1項之減輕或免除其刑規定，附此敘明。
據上論斷，應依刑事訴訟法第273條之1第1項、第299條第1項前
段，毒品危害防制條例第10條第1項、第2項、第18條第1項前段
、第23條第2項，刑法第11條、第47條第1項、第51條第5款、第
38條第1項第2款，判決如主文。
中    華    民    國   100    年    11    月    15    日
                  刑事第十一庭  法  官  江奇峰
以上正本證明與原本無異。
如不服本判決應於收受判決後10日內向本院提出上訴書狀，並應
敘述具體理由；其未敘述上訴理由者，應於上訴期間屆滿後20日
內向本院補提理由書（均須按他造當事人之人數附繕本）「切勿
逕送上級法院」。
                                書記官  林素珍
中    華    民    國   100    年    11    月    15    日
附錄論罪科刑法條
毒品危害防制條例第10條第1項、第2項：
施用第一級毒品者，處6個月以上5年以下有期徒刑。
施用第二級毒品者，處3年以下有期徒刑。